臺灣臺南地方法院刑事判決　　　　　　　 94年度易字第374號
公　訴　人　臺灣臺南地方法院檢察署檢察官
被　　　告　甲○○
　　　　　　　　　　號9樓
上列被告因傷害案件，經檢察官提起公訴（94年度偵字第3504號）
，本院判決如下：
    主  文
甲○○無罪。
    理  由
一、公訴意旨略以：被告甲○○為計程車司機，於民國九十三年
    十二月二日凌晨零時許，駕駛車號四四六─ＮＰ號計程車載
    乘客丁○○及丙○○至台南市○○路○段「波西米亞ＰＵＢ
    」前，丙○○下車後，丁○○請被告甲○○載其至前方小北
    百貨購物，遭其拒絕，並基於傷害他人身體之犯意，不顧丁○○尚未完全下車，即將計程車開離，丁○○左手抓住該車
    右前門內把手不放，遭被告甲○○駕車拖行至台南市○○路
    口附近巷口，致受有右肘及右髖挫傷之傷害，嗣經丙○○記
    下該車牌號碼，循線查獲，因認被告甲○○涉犯刑法第二百
    七十七條第一項傷害罪嫌。
二、公訴人認被告甲○○涉犯前揭犯行，係以告訴人丁○○、證
    人丙○○之證述及告訴人之診斷證明書一紙，為主要論據。
三、按犯罪事實應依證據認定之，無證據不得認定犯罪事實；又
    不能證明被告犯罪者，應諭知無罪之判決，刑事訴訟法第一
    百五十四條第二項、第三百零一條第一項分別定有明文。次
    按犯罪事實之認定，應憑真實之證據，倘證據是否真實尚欠
    明確，自難以擬制推測之方法，為其判斷之基礎；而認定犯
    罪事實之證據係指足以認定被告確有犯罪行為之積極證據而
    言，該項證據自須適合於被告犯罪事實之認定，始得採為斷
    罪資料；再訴訟上證明之證據資料，須於通常一般之人均不
    致有所懷疑，而得確信其為真實之程度者，始得據為有罪之
    認定，倘其證明尚未達到此一程度，而有合理之懷疑存在，
    復無其他調查途徑可循，根據「罪證有疑，利於被告」之證
    據法則，即無從為被告有罪之確信，法院即應為無罪之判決
    ，最高法院分別著有五十三年臺上字第六五六號、二十九年
    上字第三一○五號、七十六年臺上字第四九八六號判例可資
    參照。
四、訊據被告堅詞否認有何上揭傷害犯行，辯稱：告訴人及證
    人丙○○說他們上車，伊都沒有講話，到達後，也沒有向他
    收錢，這不合常理。伊計程車係九十三年十月二十九日掛
    牌之新車，每個月尚付新台幣（下同）一萬一千五百三十七
    元之分期付款，伊豈會駕一個月的新車讓告訴人抓住車門甩
    著行駛。告訴人及證人丙○○均自承上車前有飲用烈酒，
    他們是否喝酒過量，認錯車牌號碼，也未可知。告訴人受
    傷後就可以馬上報案，立即找到伊的車，當面查證，結果都
    沒有，卻於事隔兩三個月才報案查證，情理亦有不合等語。
五、經查：（一）告訴人所指訴上揭車號四四六─ＮＰ號計程車
    ，係九十三年十月出廠、同年十月二十九日發照，被告每月
    支付該車之分期付款一萬一千五百三十七萬元等情，有該車
    行執照一紙及郵政劃撥儲金存款收據二紙在卷可參，故告訴
    人所指上揭傷害行為發生時，該計程車係甫掛牌約一月之新
    車，且由被告支付分期價款中至明，上揭計程車即係被告之
    生財工具，且係新車，衡情對之均會照顧有加，且被告復係
    近中年之人，豈會意氣用事不收乘客車資，恁其車門未關而
    甩動前進？而其目的竟僅為將乘客甩離計程車？又依告訴人
    所指案發地點與台南市警察局第六分局金華派出近在咫尺（
    約二百公尺），儘可就近請求警方排難解紛，何需出此損人
    不利己之下策？如此場景雖與常情悖謬，亦非絕無可能，惟
    基於上述原因，殊難想像出於被告所為。（二）按酒精主要
    影響神經化學作用，依不同酒精濃度度會有不同認知行為障
    礙，如動作、思考力變差、情緒起伏大、步態不穩、肢體協
    調、平衡感與判斷力障礙度升高、說話不清、失憶等等（參
    照台灣高等法院八十八年十月二十六日（八八）院賓文廉字
    第一三四０七號函附蔡尚穎醫師所著「酒精對人體生理與行
    為之影響」論文）。告訴人及證人丙○○於本院九十四年六
    月二十八日審理時均供稱：搭乘被告計程車前均分別飲用威
    士忌及高梁等烈酒等情，雖渠二人當時飲用多少酒並無證據
    足以證明，然渠等之認知能力已受酒精影響殆無疑義，故渠
    二人指證車號四四六─ＮＰ號計程車拖行告訴人乙節是否確
    實無誤，即有可疑，從而，被告質疑告訴人及證人丙○○喝
    酒過量，認錯車牌號碼云云，自非無稽。（三）告訴人指稱
    九十三年十二月二日遭上揭計程車拖行受傷後，旋即向台南
    市警察局第六分局金華派出所報案，惟查，該派出所受理報
    案紀錄不全，以致本院函調該派出所案發當日受理告訴人報
    案，所應載明之值班紀錄簿、填載報案三聯單，均付之闕如
    ，並無法提供，此有台南市警察局第六分局九十四年七月七
    日南市警六刑字第０九四四六二五九五五０號函在卷可佐，
    故告訴人是否於九十三日十二月二日報案，核之警察機關各
    項有效紀錄，尚屬不明，縱告訴人確已在當時報案，該派出
    所值班警員亦未即刻通知備勤員警追查告訴人所指車號四四
    六─ＮＰ號之計程車，而無法於第一時間查證各項跡證，迅
    以判斷拖行告訴人之計程車是否確係車號四四六─ＮＰ號之
    計程車。又上揭警察分局函另附告訴人九十四年一月七日刑
    案報案處理系統詳細資料、報案三聯單各一紙，核與警卷第
    九頁所附告訴人告訴紀錄表所載日期係九十四年一月七日相
    符，顯見該派出所受理告訴人本件傷害案件係在九十四年一
    月七日甚明，惟該派出所當日受理後亦未即刻查證車號四四
    六─ＮＰ號計程車之車主，迄於同年二月二十五日被告至該
    分局接受詢問為止，長達二月有餘，並未前往被告之台南縣
    永康市住所予以追查，本件因警之怠忽而未於案發當時查證
    ，事後相隔月餘能否僅憑告訴人、證人丙○○之指訴，即憑
    以認定被告涉犯本件傷害，頗有疑問。（四）另按目擊證人
    事後藉回憶指認涉嫌人，其證詞之精確程度，均受描述嫌犯
    能力、案發時目擊機會、注意犯罪過程程度等等之影響，況
    告訴人、證人丙○○案發當時均已飲用烈酒，認知能力更受
    影響，一如前述，併同人類記憶缺失一直存在無法克服的狀
    態，難免會生健忘、空白、錯認、暗示等等。故證人丁○○
    即告訴人、證人丙○○之證詞自應超越合理之懷疑，始能供
    作認定被告犯罪事實之證據，揆諸前開最高法院判例亦作如
    是解，職是之故，再互綜上揭（一）至（三）之論述，證人
    丁○○即告訴人、證人丙○○所為對被告傷害犯行之指證，
    顯未達一般人不致有所懷疑之程度。
六、被告堅詞否認犯傷害罪，並表明願接受測謊，本院就被告上
    開之供述，函請法務部調查局南部通訊中心對被告行測謊鑑
    定，其結果略謂不能研判有無說謊等語，有該局九十四年十
    月十九日調科南字第０九四００四七四一八０號測謊報告書
    一紙在卷可佐。
七、綜上，被告被訴涉犯上揭傷害犯行應屬不能證明，此外，復
    查無其他積極證據足以證明被告確有何上揭傷害之犯行，自
    應為被告無罪之諭知。
據上論斷，應依刑事訴訟法第三百零一條第一項，判決如主文。
本案經檢察官乙○○到庭執行職務
中　　華　　民　　國　　94　　年　　12　　月　　28　　日
　　　　　　　　　刑事第三庭  審判長  法  官  陳振謙
                                      法  官  王慧娟
                                      法　官　鍾邦久
以上正本證明與原本無異。
如不服本判決，應於判決送達後10日內，向本院提出上訴狀。
　　　　　　　　　　　　　      　　　書記官　曾盈靜
中　　華　　民　　國　　94　　年　　12　　月　　28  　日
